# 其他权益工具投资对应的递延税费问题

提问人：liuzixiao 时间：2023-03-14 10:18:54
请问陈老师，其他权益工具投资的公允价值计入其他综合收益
A公司公允价值上升 100 ， 25 计入递延负债
B公司公允价值下降 50 ，这个是计入递延资产还是冲减递延负债？
同一科目，不同公司的公允价值变动是否可以既有公递延资产，又有递延负债？

回答人：chenyiwei
应针对不同的投资对象，分别确认公允价值变动形成的递延所得税资产和负债。其中，确认递延所得税资产需满足在可预见的未来很可能转回暂时性差异（例如处置该等投资）以及在转回时预计可获得足够多的应纳税所得额等条件。针对不同投资对象分别确认的递延所得税资产或负债不能抵销。